【裁判字號】    98,訴,2915
【裁判日期】    980929
【裁判案由】    毒品危害防制條例
【裁判全文】
臺灣板橋地方法院刑事判決              98年度訴字第2915號
公  訴  人  臺灣板橋地方法院檢察署檢察官
被      告  甲  ○
上列被告因違反毒品危害防制條例案件，經檢察官提起公訴（98
年度毒偵字第3465號、第4595號），被告於準備程序中就被訴事
實為有罪之陳述，經告知被告簡式審判程序之旨，並聽取當事人
之意見後，本院合議庭裁定由受命法官獨任進行簡式審判程序，
判決如下：
    主  文
甲○施用第一級毒品，處有期徒刑捌月，扣案之注射針筒貳支、
杓子壹支、吸食器壹組及殘渣袋壹個均沒收；又施用第一級毒品
，處有期徒刑捌月；又施用第二級毒品，處有期徒刑肆月。應執
行有期徒刑壹年參月，扣案之注射針筒貳支、杓子壹支、吸食器
壹組及殘渣袋壹個均沒收。
    事  實
一、甲○前於民國87年間因施用毒品案件，經本院87年度毒聲字
    第1844號刑事裁定送觀察、勒戒後，認無繼續施用毒品之傾
    向，經臺灣板橋地方法院檢察署檢察官以87年度偵字第1979
    0 號不起訴處分確定，又因施用毒品案件，經臺灣臺北地方
    法院91年度毒聲字第1781號刑事裁定送觀察、勒戒後，認有
    繼續施用毒品之傾向，經同法院以91年度毒聲字第2387號刑
    事裁定令入戒治處所施以強制戒治，至92年6 月20日停止戒
    治處分，於92年11月14日執行完畢。詎猶不知悔改，仍分別
    基於施用第一級毒品海洛因與第二級毒品甲基安非他命之犯
    意，為下列犯行：(一)於98年5 月6 日上午10時許，在臺北縣
    中和市○○路某加油站公共廁所內，施用第一級毒品海洛因
    1 次，嗣於同日晚間10時50分許，在臺北縣中和市○○路與
    連城路交會口附近為警查獲，並扣得甲○所有供其施用海洛
    因所用之注射針筒2 支、杓子1 支、吸食器1 組及殘渣袋1
    個，經警採集尿液送驗，結果確呈海洛因代謝物嗎啡陽性反
    應；(二)另於98年6 月24日凌晨3 時許為警採尿送驗時起回溯
    26小時與96小時內某時（應扣除為警逮捕後之時間），在不
    詳處所，分別施用第一級毒品海洛因與第二級毒品甲基安非
    他命，嗣於98年6 月23日晚間8 時許，在臺北縣三重市○○
    街87號609 室為警查獲，經警採集尿液送驗，結果確呈海洛
    因代謝物嗎啡及甲基安非他命陽性反應，始悉上情。
二、案經臺北縣政府警察局中和第二分局及臺北市政府警察局中
    山分局分別報請臺灣板橋地方法院檢察署檢察官偵查後起訴
    。
    理  由
一、本件係經被告甲○於準備程序當庭就被訴事實為有罪之陳述
    ，經本院合議庭裁定由受命法官改依簡式審判程序審理，則
    依刑事訴訟法第273 條之2 、同法第159 條第2 項之規定，
    不適用傳聞法則有關限制證據能力之相關規定，合先敘明。
二、上揭事實，業據被告於本院審理時坦承不諱，而其為警採集
    之尿液，經分別送請臺灣檢驗科技股份有限公司及臺灣尖端
    先進生技醫藥股份有限公司檢驗結果，確分別呈施用第一級
    毒品海洛因之代謝物嗎啡及甲基安非他命陽性反應，有濫用
    藥物檢驗報告及代號與真實姓名對照表各2 份附卷可稽，並
    有扣案之注射針筒2 支、杓子1 支、吸食器1 組及殘渣袋1
    個可憑，上開補強證據，已足資擔保被告任意性自白之真實
    性，核與事實相合，堪以認定。此外，被告有上揭2 度因施
    用毒品經送觀察、勒戒及強制戒治執行完畢之紀錄，有臺灣
    高等法院被告前案紀錄表在卷可憑，則其本件第3 度再犯施
    用毒品罪，應依法逕行追訴處罰。
三、按海洛因及甲基安非他命為毒品危害防制條例第2 條第2 項
    第1 款、第2 款明定之第一、二級毒品，核被告施用第一級
    毒品海洛因及第二級毒品甲基安非他命之行為，係犯毒品危
    害防制條例第10條第1 項、第2 項之施用第一、二級毒品罪
    。其持有毒品之低度行為，為施用之高度行為所吸收，不另
    論罪。被告所犯上開各罪，犯意個別，行為互殊，應予分論
    併罰。爰審酌被告有多次毒品前案紀錄，猶未知警惕而再犯
    本案，足見其未戒除施用毒品之惡習，本應予以重懲，惟念
    其經多次處罰已見悔意，有戒絕毒品之意，及其犯罪動機、
    手段、智識程度、犯後坦承犯行態度良好等一切情狀，各量
    處如主文所示之刑，並定其執行刑。扣案之注射針筒2 支、
    杓子1 支、吸食器1 組及殘渣袋1 個（無積極證據可認其內
    有毒品或違禁物），均為被告所有，為供被告施用毒品所用
    之物，業據被告供述在卷，均依刑法第38條第1 項第2 款規
    定宣告沒收。
據上論斷，應依刑事訴訟法第273 條之1 第1 項、第299 條第1
項前段，毒品危害防制條例第10條第1 項、第2 項，刑法第11條
前段、第51條第5 款、第38條第1項第2款，判決如主文。
本案經檢察官楊景舜到庭執行職務。
中    華    民    國    98    年    9     月    29    日
                  刑事第十六庭  法  官  陳正昇
以上正本證明與原本無異。
如不服本判決應於收受送達後10日內向本院提出上訴書狀，並應
敘述具體理由；其未敘述上訴理由者，應於上訴期間屆滿後20日
內向本院補提理由書（均須按他造當事人之人數附繕本）「切勿
逕送上級法院」
                                書記官  林文達
中    華    民    國    98    年    9     月    29    日
附錄本案論罪科刑法條
毒品危害防制條例第10條
施用第一級毒品者，處 6 月以上 5 年以下有期徒刑。
施用第二級毒品者，處 3 年以下有期徒刑。


司法院資訊處製作；財團法人民間司法改革基金會備份。
